【裁判字號】    95,易,150
【裁判日期】    950526
【裁判案由】    詐欺
【裁判全文】
臺灣新竹地方法院宣示判決筆錄          95年度易字第150號
公  訴  人  臺灣新竹地方法院檢察署檢察官
被      告  己○○
選任辯護人  彭意森律師
被      告  戊○○
                    弄1號（現於新竹看守所執行觀察勒戒中
指定辯護人  本院公設辯護人丁○○
上列被告等因詐欺案件，經檢察官提起公訴（94年度偵字第5011
號、第5686號）後，檢察官聲請本院改依協商程序而為判決，於
中華民國95年5月26日下午5時在本院刑事第六法庭宣示判決，出
席職員如下：
法官起立朗讀判決主文、犯罪事實要旨、處罰條文，及告以上訴
限制、期間並提出上訴狀之法院，且諭知記載其內容：
一、主  文：
    己○○共同連續意圖為自己不法之所有，以詐術使人將本人
    之物交付，處有期徒刑壹年。緩刑肆年。扣案郵政儲金金融
    卡肆張（卡號：00000000000000號、00000000000000號、00
    000000000000號、000000000000000號）、行動電話壹支（
    NOKIA）、行動電話SIM卡壹張（電話號碼：0000000000）、
    彰化銀行金融卡壹張（卡號：00000000000000號）及彰化銀
    行存摺壹本（帳號：00000000000000號）均沒收。
    戊○○共同連續意圖為自己不法之所有，以詐術使人將本人
    之物交付，累犯，處有期徒刑拾月。扣案郵政儲金金融卡肆
    張（卡號：00000000000000號、00000000000000號、000000
    00000000號、000000000000000號）、行動電話壹支（NOKIA
    ）、行動電話SIM卡壹張（電話號碼：0000000000）、彰化
    銀行金融卡壹張（卡號：00000000000000號）及彰化銀行存
    摺壹本（帳號：00000000000000號）均沒收。
二、犯罪事實要旨：
    己○○於民國94年2月間，自報紙徵才啟事廣告欄中得知一
    則應徵廣告稱：「徵求公關，電0000000000號」後，即主動
    撥打該行動電話號碼，並與真實姓名年籍不詳綽號「小豬」
    之成年男子聯絡，該男子便告知己○○負責收受不詳人士所
    提供之存摺、提款卡、密碼等資料後，再持存摺、提款卡提
    領該帳戶內之現金。而己○○從報章媒體之報導應得知現行
    詐騙集團猖獗，明知其所領取之提款卡、存摺恐係詐騙集團
    作為詐騙他人之不法所得，卻為圖私利，參與該詐騙集團之
    詐騙行為。另戊○○前因肅清煙毒條例案件，經臺灣臺北地
    方法院以82年度訴字第621號判處有期徒刑6年，於92年8月
    13日入監執行，於84年11月17日假釋出監，後經撤銷假釋，
    執行殘刑，於90年12月25假釋交付保護管束，93年12月27日
    縮刑期滿未經撤銷視為執行完畢。詎其不知悔改，且從各電
    子媒體及報章雜誌之報導，理應知悉現行詐騙集團猖狂，若
    率將銀行帳號提供予他人，恐將成為協助詐騙集團詐取他人
    財物之共犯。惟戊○○雖知悉不應任意將銀行帳號提供不詳
    人士使用，卻於94年2月間某日起，將其所開立之彰化商業
    銀行股份有限公司竹東分公司（下稱彰化銀行竹東分行）帳
    號00000000000000號提供予真實姓名年籍不詳綽號「廖分」
    之成年男子使用。己○○與戊○○二人均明知渠等上開之行
    為均恐將成為詐騙集團犯罪行為之共犯，卻仍與上開姓名年
    籍不詳綽號「小豬」、「廖分」之成年男子及其他真實姓名
    年籍不詳之人士，共同基於為自己不法所有之概括犯意聯絡
    ，先由不詳人士於附表所列之時地負責撥打電話詐騙被害人
    甲○○等人匯出附表所列之款項後，由己○○負責將被害人
    甲○○、乙○○、丙○○等3人匯入上開戊○○帳號之詐騙
    所得金額提領，扣除佣金後，則將其餘金額以包裹方式由「
    空軍一號」大眾運輸工具，寄送到詐騙集團對方所指定之停
    靠站，藉以逃避司法機關之查緝。嗣戊○○、己○○於94年
    5月24日8時許前往新竹縣竹東鎮彰化銀行提領現金時為警查
    獲，並扣得由「小豬」所提供供詐騙他人財物用之郵政儲金
    金融卡4張（卡號：0000000 0000 000號、00000000000000
    號、00000000000000號、000000000000000號）、行動電話1
    支（NOKIA）、行動電話SIM卡1張（電話號碼：0000000000
    ）、及戊○○所提供該詐騙集團使用之彰化銀行金融卡1張
   （卡號：0000000000000 0號）及彰化銀行存摺1本（帳號：0
    0000000000000號）等物。
三、處罰條文：
    刑法第339條第1項。
四、協商判決除有刑事訴訟法第455 條之4 第1 項第1 款於本訊
    問程序終結前，被告撤銷協商合意或檢察官撤回協商聲請者
    ；第2 款被告協商之意思非出於自由意志者；第4 款被告所
    犯之罪非第455 條之2 第1 項所定得以協商判決者；第6 款
    被告有其他較重之裁判上一罪之犯罪事實者；第7 款法院認
    應諭知免刑或免訴、不受理者情形之一，及違反同條第2 項
    「法院應於協商合意範圍內為判決；法院為協商判決所科之
    刑，以宣告緩刑或2 年以下有期徒刑、拘役或罰金為限」之
    規定者外，檢察官與被告均不得上訴。
五、如有前項得上訴之情形，得自收受宣示判決筆錄送達之日起
    10日內，向本院提出上訴書狀，上訴於第二審法院。
中    華    民    國    95    年    5     月    26    日
                  刑事第一庭法  官  李毓華
                            書記官  李佩真
以上正本證明與原本無異。
中    華    民    國    95    年    5     月    26    日
                            書記官  李佩真
附錄本案處罰實體法條全文：
刑法第339條第1項中華民國刑法第339條(普通詐欺罪)
意圖為自己或第三人不法之所有，以詐術使人將本人或第三人之
物交付者，處5年以下有期徒刑、拘役或科或併科1千元以下罰金
。
附表：
    （一）於94年5月11日，不詳人士撥打丙○○所有之0000000
          000號行動電話，以其抽中二獎現金新台幣（下同）
          100 萬元，不詳人士於94年5月24日再撥打丙○○之
          上開行動電話，以中獎依規定需繳納15%稅金，怡富
          基金1單位為3萬，認購2單位怡富基金則不需繳納15%
          稅金為餌，詐騙丙○○匯款6萬2000元至戊○○上開
          帳戶。
    （二）於94年5月15日19時，不詳人士撥打電話予乙○○，
          並通知其中獎，翌日再以通知領錢後再繳稅款，加入
          會員方可領獎金為由，詐騙乙○○於94年5月24日匯
          入20萬元至入戊○○上開帳戶。
    （三）於94年5月19日，不詳人士撥打至甲○○所有之00000
          00000號行動電話，以其中香港彩券局所提供120萬元
          獎金與需加入上開彩券局會員方可領獎金為餌，詐騙
          甲○○於94年5月24日匯款30萬元至戊○○上開帳戶
          。


司法院資訊處製作；財團法人民間司法改革基金會備份。
